【裁判字號】    88,訴,1434
【裁判日期】    900608
【裁判案由】    偽造文書等
【裁判全文】
臺灣臺北地方法院刑事判決                        八十八年度訴字第一四三四號
    公  訴  人  臺灣臺北地方法院檢察署檢察官
    被      告  庚○○
    選任辯護人  吳義雄
右列被告因偽造文書等案件，經檢察官提起公訴（八十八年度偵字第一八七二三、一
九二七八號），本院判決如左：
    主  文
庚○○連續攜帶兇器，毀越安全設備竊盜，處有期徒刑拾月。緩刑參年。扣案之手電
筒壹支、螺絲起子貳支、鐵鎚壹支、黑色頭套壹個、黑色手套壹付及如附表二所示簽
帳單上偽造之署押（均一式三聯）均沒收之。
    事  實
一、庚○○係台北市○○路○段一四四巷六十一號「國立台灣大學（下稱台灣大學）
    大氣科學系」助理，竟基於意圖為自己不法所有之概括犯意，連續於如附表一所
    示之時間、地點，以附表一所示之方法，竊取如附表一所示之被害人等所有或管
    領如附表一所示之財物，得手後據為己有。
二、又庚○○意圖為自己不法之所有，於民國八十八年二月二十四日凌晨，持其所竊
    得如附表一編號四所示之壬○○所有慶豐銀行信用卡，至慶豐銀行新莊分行自動
    提款機，接續將上開金融卡插入，輸入密碼二次，使該銀行行員手足之自動提款
    機辨識系統陷於錯誤，以此不正方法，由自動付款設備詐領新台幣（下同）二萬
    元、二萬元（合計四萬元），並將所得財物花用。
三、再庚○○基於意圖為自己不法所有之概括犯意，於八十八年八月四日，在台北市
    信義區世貿中心電腦展中，連續持其所竊得如附表一編號十八所示之丁○所有台
    北銀行信用卡，向崑碁電腦股份有限公司（下稱崑碁公司）刷卡消費二次，並在
    二次消費之簽帳單上偽造丁○之中文及英文簽名署押各一枚（詳如附表二所示，
    均一式三聯）而偽造私文書，且持之交付崑碁公司店員以行使，致使店員均誤以
    為庚○○即為丁○本人，而陷於錯誤，交付提貨單、彩色印表機等財物，足以生
    損害於丁○、崑碁公司及台北銀行。嗣於八十八年八月十日，經警循線至台灣大
    學大氣科學系查訪，庚○○當場坦承犯案，並帶同員警在台北市○○街六００巷
    五十八弄十八號其岳父種花處所之屋內、台北縣板橋市○○街十八號其住處、台
    灣大學大氣科學研究所籃球場旁之圍牆附近與庚○○所有車號ＨＧ─九二二七號
    自小客車內等處，起獲被害人失竊之財物及庚○○行竊所用之拔魯一支、手電筒
    一支、螺絲起子二支、鐵鎚一支、黑色頭套一個、黑色手套一付等物，而查獲上
    情。
四、案經台北市政府警察局大安分局報請台灣台北地方法院檢察署檢察官偵查起訴。
    理  由
一、右揭事實，業據被告庚○○於警訊及偵審中坦承不諱，核與被害人丁○、壬○○
    、乙○○、戊○○、辛○○、丙○○、己○○於警訊及甲○○於警訊、本院審理
    時指述之情節大致相符，並經證人即崑碁公司員工張世達於警訊證述屬實，且有
    上述被害人出具之贓物認領保管單共九紙、慶豐銀行信用卡會員消費明細表一份
    、簽帳單二紙、崑碁公司出貨單一紙附卷可稽，及拔魯一支、手電筒一支、螺絲
    起子二支、鐵鎚一支、黑色頭套一個、黑色手套一付扣案可證，足徵被告之自白
    確與事實相符。本件事證明確，被告犯行洵堪認定。
二、查被告持以行竊之拔魯、螺絲起子及鐵鎚，均係金屬製品，質地堅硬，客觀上足
    以危害他人生命、身體之安全，自屬兇器。核被告如附表一編號一至十與編號十
    二至十六及編號十八所示之時、地、方法，竊取財物之行為，係犯刑法第三百二
    十條第一項之普通竊盜罪；如附表一編號十一、十七所示之時、地、方法，竊取
    財物之行為，係犯刑法第三百二十一條第一項第二款之踰越安全設備加重竊盜罪
    ；如附表一編號十九、二十所示之時、地、方法，竊取財物之行為，係犯刑法第
    三百二十一條第一項第二款、第三款之攜帶兇器，毀越安全設備加重竊盜罪（起
    訴書漏載第二款，應予補充）；如附表一編號二十一所示之時、地、方法，竊取
    財物之行為，係犯刑法第三百二十一條第一項第三款之攜帶兇器加重竊盜罪；又
    被告如犯罪事實二所示之行為，係犯刑法第三百三十九條之二第一項之利用自動
    付款設備詐欺罪；再被告如犯罪事實三所示之行為，係犯刑法第二百十六條、第
    二百十條之行使偽造私文書罪及刑法第三百三十九條第一項之詐欺取財罪。被告
    如犯罪事實三所示偽造署押之行為係偽造私文書之部分行為，其偽造私文書後進
    而行使，偽造之低度行為應為行使之高度行為所吸收，均不另論罪。其如犯罪事
    實二所示提領二萬元、二萬元，係接續為之，仍屬一罪。又被告多次竊盜（含普
    通竊盜、加重竊盜）、行使偽造私文書、詐欺取財犯行，均時間緊接，所犯均係
    犯罪構成要件相同之罪，顯皆係基於概括犯意為之，皆為連續犯，均應分別論以
    一罪（竊盜部分論以攜帶兇器，毀越安全設備加重竊盜罪），並均依法加重其刑
    。再被告所犯行使偽造私文書罪與詐欺取財罪間，有方法結果之牽連關係，應依
    牽連犯之規定，從一重之行使偽造私文書罪處斷；而其所犯加重竊盜罪與利用自
    動付款設備詐欺罪、行使偽造私文書罪間，有方法結果之牽連關係，應依牽連犯
    之規定，從一重之加重竊盜罪處斷。公訴人雖未敘及被告如附表一編號六、十六
    （甲○○被竊財物）部分之犯行，然此部分因與公訴人起訴如附表一所示其餘之
    犯罪事實具有連續犯之裁判上一罪關係，應為起訴效力所及，本院自應併予審判
    。爰審酌被告犯罪之動機、目的、手段、所生之危害，及所得財物已返還被害人
    ，並向台灣大學大氣科學系被害師生一一當面道歉，懇求原諒，有台灣大學大氣
    科學系教授許晃雄出具之信函一紙附卷可憑，且犯後尚能坦承犯行態度良好，顯
    有悔意等一切情狀，量處如主文所示之刑。又查被告前未曾受有期徒刑以上刑之
    宣告，有台灣高等法院檢察署刑案紀錄簡覆表一紙在卷足參，其因一時失慮而罹
    刑典，經此偵審程序及科刑之教訓，應知所警惕，當無再犯之虞，本院因認所宣
    告之刑，以暫不執行為適當，爰併予宣告緩刑三年，以啟自新。扣案之手電筒一
    支、螺絲起子二支、鐵鎚一支、黑色頭套一個、黑色手套一付，係被告所有供犯
    罪所用之物，業據被告供明在卷，及如附表二所示簽帳單上偽造之署押（均一式
    三聯），均依法宣告沒收。另查扣之拔魯一支雖係供被告犯罪所用之物，惟被告
    否認為其所有，復無證據證明係屬被告所有，亦非屬必須沒收之物，爰不予宣告
    沒收，附此敘明。
據上論斷，應依刑事訴訟法第二百九十九條第一項前段，刑法第五十六條、第三百二
十一條第一項第二款、第三款、第二百十六條、第二百十條、第三百三十九條第一項
、第三百三十九條之二第一項、第五十五條、第七十四條第一款、第三十八條第一項
第二款、第二百十九條，罰金罰鍰提高標準條例第一條前段，判決如主文。
本案經檢察官楊榮宗到庭執行職務。
中      華      民      國    九十      年      六      月      八      日
                                    臺灣臺北地方法院刑事第七庭
                                        法  官  蕭  清  清
右正本證明與原本無異
如不服本判決應於送達後十日內向本院提出上訴狀
                                        書記官  劉  麗  英
中      華      民      國    九十      年      六      月     十九     日
附錄本案論罪科刑法條全文：
刑法第三百二十一條第一項第二款、第三款
犯竊盜罪而有左列情形之一者，處六月以上五年以下有期徒刑：
二、毀越門扇、牆垣或其他安全設備而犯之者。
三、攜帶兇器而犯之者。
刑法第二百十六條
行使第二百十條至第二百十五條之文書者，依偽造、變造文書或登載不實事項或使登
載不實事項之規定處斷。
刑法第二百十條
偽造、變造私文書，足以生損害於公眾或他人者，處五年以下有期徒刑。?
刑法第三百三十九條第一項
意圖為自己或第三人不法之所有，以詐術使人將本人或第三人之物交付者，處五年以
下有期徒刑、拘役或科或併科一千元以下罰金。
刑法第三百三十九條之二第一項
意圖為自己或第三人不法之所有，以不正方法由自動付款設備取得他人之物者，處三
年以下有期徒刑、拘役或一萬元以下罰金。


司法院資訊處製作；財團法人民間司法改革基金會備份。
